# 请教，合并抵消

提问人：poleon 时间：2011-12-24 16:10:02
A母公司 B子公司；A购B货物一批，支付商业票据（A做出票人） 500 万，B拿到票据后因资金紧张将票据全部贴现 合并时如何抵消？

回答人：chenyiwei
此时不存在内部往来余额抵销问题，仅涉及内部收入和存货采购业务的抵销问题。票据贴现后，假设B终止确认了应收票据，则合并报表层面只体现A的应付票据，此时应付票据的债权人（持票人）是贴现银行。贴现息在剩余票据期限内确认为财务费用。